【裁判字號】    95,易,934
【裁判日期】    950807
【裁判案由】    毒品危害防制條例
【裁判全文】
臺灣板橋地方法院刑事判決               95年度易字第934號
公  訴  人  臺灣板橋地方法院檢察署檢察官
被      告  乙○○
上列被告因違反毒品危害防制條例案件，經檢察官提起公訴（九
十五年度偵字第八四七四號），本院依簡式審判程序判決如下：
    主  文
乙○○持有第一級毒品，累犯，處有期徒刑陸月，如易科罰金，
以銀元佰元折算壹日。
扣案之第一級毒品海洛因壹包（淨重零點零九公克）沒收銷燬之
；空包裝袋壹只（重零點貳零公克）沒收。
    事  實
一、乙○○前曾於民國九十一年間因施用第一級毒品案件，經本
    院判處有期徒刑八月確定，再於九十二年間因施用第一級毒
    品案件，經本院判處有期徒刑九月確定，上開二罪經接續執
    行，於九十三年三月十六日假釋出監付保護管束，於九十三
    年五月十四日假釋期滿執行完畢。詎猶不知悛悔，明知海洛
    因係毒品危害防制條例公告禁止持有之第一級毒品，任何人
    均不得擅自持有之，竟基於持有第一級毒品海洛因之犯意，
    於九十五年三月三十日十四時二十五分許，在臺北縣蘆洲市
    蘆洲國中，以新臺幣（下同）一千元之代價，向真實姓名年
    籍不詳綽號「勇仔」之成年男子，購買第一級毒品海洛因一
    包（淨重０．０九公克，空包裝袋重０．二０公克）而持有
    之。嗣於同日十四時三十分許，在臺北縣蘆洲市○○路一八
    五巷四六弄二十號前為警攔檢盤查，當場在乙○○左手扣得
    上開第一級毒品海洛因一包（淨重０．０九公克，空包裝袋
    重０．二０公克），因而查獲上情。
二、案經臺北市政府警察局中正第一分局移送臺灣板橋地方法院
    檢察署檢察官偵查起訴。
    理  由
一、本院於準備程序進行中，被告乙○○就被訴事實為有罪之陳
    述，經告知被告簡式審判程序之旨，並聽取公訴人及被告之
    意見後，裁定進行簡式審判程序。
二、前揭事實，業據被告在本院審理時坦承不諱，且扣案之白色
    粉末一包，經送請法務部調查局鑑驗結果，含第一級毒品海
    洛因成分，淨重０．０九公克，空包裝袋重０．二０公克，
    有該局九十五年五月五日調科壹字第0600011691號鑑定通知
    書一紙附卷可稽。是堪認被告自白與事實相符。本件事證明
    確，被告犯行洵堪認定，應予依法論科。
三、又被告行為後，刑法及其施行法業於九十五年七月一日修正
    施行，關於新舊法律變更之比較適用，原則上應就罪刑有關
    之共犯、未遂犯、想像競合犯、牽連犯、連續犯、結合犯，
    以及累犯加重、自首減輕暨其他法定加減原因（如身分加減
    ）與加減例等一切情形，綜其全部罪刑之結果而為比較（最
    高法院九十五年第八次刑事庭會議決議參照）。經查：(一)就
    易科罰金之折算標準部分，如依修正前刑法第四十一第一項
    及修正前罰金罰鍰提高標準條例第二條之規定，應以銀元三
    百元即新臺幣九百元折算一日，惟若依修正後刑法第四十一
    條第一項前段（原罰金罰鍰提高標準條例第二條已同時刪除
    ）之規定，應以新臺幣一千元、二千元或三千元折算一日，
    二者相較之下，應以修正前之規定較有利於被告。(二)就累犯
    言之，修正後刑法第四十七條增訂第二項，並將第一項修正
    為受徒刑之執行完畢，或一部之執行而赦免後，五年以內「
    故意」再犯有期徒刑以上之罪者，為累犯。因本案被告之犯
    行係故意犯，故無論依修正前或修正後之規定，均應論以累
    犯，是修正後之規定並無更有利於被告。從而，經綜合比較
    前述各項法律變更之結果後，本案因修正後之規定並未對被
    告更為有利，依據修正後刑法第二條第一項前段，應一體適
    用修正前刑法之規定，合先敘明。
四、查被告持有第一級毒品海洛因，核係犯毒品危害防制條例第
    十一條第一項之持有第一級毒品罪。又查，被告前曾於九十
    一年間因施用第一級毒品案件，經本院判處有期徒刑八月確
    定，再於九十二年間因施用第一級毒品案件，經本院判處有
    期徒刑九月確定，上開二罪經接續執行，於九十三年三月十
    六日假釋出監付保護管束，於九十三年五月十四日假釋期滿
    執行完畢，有臺灣高等法院被告前案紀錄表一份在卷可稽，
    其於受有期徒刑執行完畢後，五年以內再犯本件有期徒刑以
    上之罪，為累犯，應依修正前刑法第四十七條規定，加重其
    刑。爰審酌被告前已有多次毒品前科，素行非佳，明知法令
    明文禁止持有第一級毒品海洛因，竟又持有海洛因，不僅戕
    害自己身心，更對社會秩序危害甚鉅，並斟酌其犯罪之動機
    、手段、所生危害暨其犯後態度等一切情狀，量處如主文所
    示之刑，並諭知易科罰金之折算標準，以示懲儆。
五、末按沒收依我國刑法規定，為從刑之一種，附屬於主刑，不
    生比較輕重問題，而刑法第三十八條於修法後除文字修正外
    ，僅於同條第一項第三款增列「因犯罪所生」之物為裁量沒
    收之範圍，而本件並無因被告犯罪所生之物扣案，上開修正
    對於被告應刑罰之內容亦無影響。查扣案之海洛因一包（淨
    重為０．０九公克），係屬查獲之第一級毒品，不問屬於犯
    人與否，爰依毒品危害防制條例第十八條第一項前段沒收銷
    燬之；又上開毒品係以一只塑膠袋包裝，該毒品外包裝既係
    用於包裹毒品，防其裸露、潮濕，便於攜帶，可與毒品分離
    ，亦係供本案犯罪所用之物，且係屬被告所有，因毒品危害
    防制條例第十九條第一項並無就犯該條例第十一條之罪所用
    之物，應予沒收之規定，故適用刑法第三十八條第一項第二
    款規定宣告沒收。
據上論斷，應依刑事訴訟法第二百七十三條之一第一項、第二百
九十九條第一項前段，毒品危害防制條例第十一條第一項、第十
八條第一項前段，刑法第十一條前段（修正後）、第二條第一項
前段（修正後）、第四十七條（修正前）、第四十一條第一項前
段（修正前）、第三十八條第一項第二款，罰金罰鍰提高標準條
例第二條（修正前），判決如主文。
本案經檢察官甲○○到庭執行職務。
中    華    民    國    95    年    8     月    7     日
                  刑事第八庭  法  官  王士珮
以上正本證明與原本無異
如不服本判決應於送達後10日內向本院提出上訴狀。
                              書記官  程欣怡
中    華    民    國    95    年    8     月    7     日
附錄本案論罪科刑法條全文：
毒品危害防制條例第十一條
持有第一級毒品者，處三年以下有期徒刑、拘役或新臺幣五萬元
以下罰金。
持有第二級毒品者，處二年以下有期徒刑、拘役或新臺幣三萬元
以下罰金。
持有專供製造或施用第一、二級毒品之器具者，處一年以下有期
徒刑、拘役或新臺幣一萬元以下罰金。
持有毒品達一定數量者，加重其刑至二分之一，其標準由行政院
定之。


司法院資訊處製作；財團法人民間司法改革基金會備份。
